【裁判字號】    95,交聲,443
【裁判日期】    950811
【裁判案由】    違反道路交通管理處罰條例聲明異議
【裁判全文】
臺灣臺北地方法院交通事件裁定         95年度交聲字第443號
原處分機關  交通部公路總局臺北區監理所
異  議  人
即受處分人  甲○○
                      5樓
上列異議人即受處分人甲○○因違反道路交通管理處罰條例案件
，對於交通部公路總局臺北區監理所於民國九十五年四月十七日
所為之北監自裁字第裁四○—ＺＢＢ五五九七○○號處分，聲明
異議，本院裁定如下：
    主  文
異議駁回。
    理  由
一、按「行為後法律或自治條例有變更者，適用行政機關最初裁
    處時之法律或自治條例；但裁處前之法律或自治條例有利於
    受處罰者，適用最有利於受處罰者之規定」，行政罰法第五
    條定有明文。查異議人即受處分人甲○○行為後，道路交通
    管理處罰條例第三十三條第一項、第六十三條第一項第一款
    業於民國九十五年七月一日修正公布施行，比較修法前後對
    於汽車行駛於高速公路而不遵管制規定之違規行為之罰則均
    處汽車駕駛人新臺幣（下同）三千元以上六千元以下罰鍰，
    並記違規點數一點而屬相同，依行政罰法第五條規定，應適
    用行政機關最初裁處時之法律即修正前道路交通管理處罰條
    例第三十三條第一項、第六十三條第一項第一款規定論處，
    先予敘明。再按「汽車行駛於高速公路、快速公路或設站管
    制之道路，不遵使用限制、禁止、行車管制及管理事項之管
    制規則而有下列行為者，處汽車駕駛人新臺幣三千元以上六
    千元以下罰鍰：一行車速度超過規定之最高速限或低於規定
    之最低速限。．．．」、「汽車駕駛人有第三十三條、第三
    十八條第一項、第四十條第一項、第四十五條、第四十七條
    第一款至第四款、第四十八條、第四十九條或第六十條第一
    項、第二項第一款至第三款情形之一者，除依原條款處罰鍰
    外，並各記記違規點數一點」，修正前道路交通管理處罰條
    例第三十三條第一項、第六十三條第一項第一款分別定有明
    文。
二、本件受處分人即異議人甲○○於九十四年五月二十五日二十
    二時六分許，駕駛車號六七五九—ＤＢ號自用小客車行經限
    速標誌一百公里之國道一號高速公路北上一四一．七公里處
    ，車速高達一百二十三公里，超過規定之最高時速二十三公
    里以上，經原舉發單位內政部警政署國道公路警察局第二警
    察隊造橋分隊警員當場舉發，並以異議人駕駛車輛，行車速
    度，超過規定之最高時速為由，依修正前道路交通管理處罰
    條例第三十三條第一項規定，當場掣發內政部警政署國道公
    路警察局公警局交字第ＺＢＢ五五九七○○號舉發違反道路
    交通管理事件通知單，指定應於九十四年七月十七日前到案
    自行繳納罰鍰。嗣異議人不服，向原處分機關交通部公路總
    局臺北區監理所提出申訴，並由原處分機關於九十五年四月
    十七日依修正前道路交通管理處罰條例第三十三條第一項、
    第六十三條第一項第一款之規定，以北監自裁字第裁四○—
    ＺＢＢ五五九七○○號裁決書裁處異議人罰鍰六千元，並記
    違規點數一點，受處分人於九十五年四月十九日收受裁決書
    ，並於同年五月十一日聲明異議，有內政部警政署國道公路
    警察局公警局交字第ＺＢＢ五五九七○○號舉發違反道路交
    通管理事件通知單（見本院卷第十三頁）及交通部公路總局
    臺北區監理所北監自裁字第裁四○—ＺＢＢ五五九七○○號
    裁決書（見本院卷第六頁）附卷足憑，合先敘明。
三、聲明異議意旨略以：異議人就有無在九十四年五月二十五日
    二十二時六分許，駕駛車號六七五九—ＤＢ號自用小客車行
    經限速標誌一百公里之國道一號高速公路北上一四一．七公
    里處，車速高達一百二十三公里一事，已無印象，原處分機
    關遽以裁罰異議人，顯屬不公，請予查明事實真相並撤銷原
    處分云云。
四、本件異議人固辯稱伊就有無於九十四年五月二十五日二十二
    時六分許，駕駛車號六七五九—ＤＢ號自用小客車行經限速
    標誌一百公里之國道一號高速公路北上一四一．七公里處，
    車速高達一百二十三公里一事，已不付記憶云云；然查，異
    議人於九十四年五月二十五日二十二時六分許，駕駛車號六
    七五九—ＤＢ號自用小客車行經限速標誌一百公里之國道一
    號高速公路北上一四一．七公里處，車速高達一百二十三公
    里，超過規定之最高時速二十三公里以上等情，有內政部警
    政署國道公路警察局第二警察隊九十五年六月五日公警二交
    字第○九五○二七○九七六號函附舉發照片一紙附卷足憑（
    見本院卷第十二、十三頁），由而該照片上方「Ａ０００＋
    １２３＝１２３」之記載可徵，車號六七五九—ＤＢ號自用
    小客車當時之車速高達一百二十三公里，確實已超出該路段
    最高時速一百公里之限制，是認異議人所為上開辯解，顯係
    空言推諉之詞，未為足取。綜上，本件事證明確，異議人有
    上揭違規行為堪以認定，應依法處罰。
五、綜上所述，本件異議人於上開時、地駕駛車輛，行駛於高速
    公路，行車速度超過規定之最高速限之違規事實，堪可認定
    ，原處分機關依裁處時即修正前道路交通管理處罰條例第三
    十三條第一項、第六十三條第一項第一款及違反道路交通管
    理事件統一裁罰基準及處理細則第四十三條、第四十四條、
    第六十一條之規定，裁處異議人罰鍰六千元，並記違規點數
    一點，於法核無違誤。異議人聲明異議，指摘原處分不當，
    為無理由，應予駁回。
據上論斷，應依道路交通案件處理辦法第十九條，裁定如主文。
中    華    民    國    95    年    8    月    11     日
                  交通法庭法  官  李家慧
以上正本證明與原本無異
如不服本裁定應於送達後5日內向本院提出抗告狀
                          書記官  楊文祥
中    華    民    國    95    年    8    月    11     日


司法院資訊處製作；財團法人民間司法改革基金會備份。
